臺灣屏東地方法院刑事判決
111年度交訴字第102號
公  訴  人  臺灣屏東地方檢察署檢察官
被      告  TRAN VAN MUI







上列被告因公共危險等案件，經檢察官提起公訴（111年度偵字
第8128號），本院就肇事致人傷害逃逸部分，依簡式審判程序判
決如下：
    主  文
TRAN VAN MUI犯肇事致人傷害逃逸罪，處有期徒刑陸月，如易科
罰金，以新臺幣壹仟元折算壹日。緩刑貳年。
    事  實
一、陳文未為越南籍移工，於民國111年5月12日17時10分許，駕
    駛動力交通工具電動自行車(屬於慢車)，沿屏東縣里港鄉三
    和路由南往北之機慢車道行駛時，因故欲折返其工作的傑生
    工業股份有限公司(下稱傑生公司，地址在三和路119之55號
    )，陳文未本應注意按遵行方向行駛，不得逆向行車，而依
    當時客觀情形，並無不能注意之情事，竟疏未注意而於由南
    往北之機慢車道上，直接原地回頭逆向由北往南行駛至三和
    路93之7號前，欲從該處斜前方之安全島缺口穿越後，再沿
    三和路由北往南機慢車道駛回傑生公司，適有力心芮（已成
    年）駕駛車牌號碼000-0000號機車沿三和路由南往北機慢車
    道亦駛至三和路93之7號前，見陳文未逆向行駛迎面而來時
    ，閃避不及，兩車因而於三和路93之7號前由南之北之機慢
    車道上碰撞，力心芮因此人車倒地，並受有頭部外傷、左側
    肢體多處挫傷等傷害（陳文未所涉過失傷害部分，由本院另
    為不受理判決）。詎陳文未明知已肇事並造成力心芮人車倒
    地身體受傷，竟未留在現場亦未報案，於撿拾其電動自行車
    之碎片後，基於肇事逃逸之犯意，逕自駕車逃離現場。嗣警
    方接獲報案到場處理，並循線查悉陳文未身份。
二、案經力心芮訴由屏東縣政府警察局里港分局報告臺灣屏東地
    方檢察署檢察官偵查後起訴。
理  由
一、上開犯罪事實，業據被告陳文未於本院審理中坦承不諱（本
    院卷第81至82、88、92頁)，核與證人即告訴人力心芮於警
    詢及偵查中具結證述之情節互為相符（警卷第8-10頁、偵卷
    第23-27頁），並有偵查報告、衛生福利部旗山醫院診斷證
    明書、道路交通事故現場圖、道路交通事故調查報告表㈠、㈡
    、屏東縣政府警察局里港分局三和派出所道路交通事故當事
    人酒精測定紀錄表、車輛詳細資料報表、駕籍詳細資料報表
    、屏東縣政府警察局舉發違反道路交通管理事件通知單、屏
    東縣政府警察局里港分局三和派出所照片黏貼紀錄表、三和
    派出所訪查紀錄表、Google街景圖、屏東縣政府警察局里港
    分局三和派出所照片黏貼紀錄表各1份等在卷可查（警卷第2
    、13、15-21、26-42頁；偵卷第29-32頁、41-45頁），足認
    被告之任意性自白與事實相符，堪為論罪科刑之依據。綜上
    ，本件事證明確，被告犯行堪以認定，應予依法論科。
二、論罪科刑
  ㈠核被告所為，係犯刑法第185條之4第1項前段之駕駛動力交通
    工具發生交通事故致人傷害而逃逸罪。　　
　㈡爰審酌被告騎乘電動自行車，卻未按遵行方向行駛，逆向行
    車，使告訴人力心芮所騎乘之普通重型機車閃避閃避不及，
    兩車發生碰撞，致告訴人受有頭部外傷、左側肢體多處挫傷
    等傷害。被告於肇事後，本應於車禍後即時採取救護之必要
    措施，卻不願停留現場協助救護或通報警方到場處理，即未
    得告訴人之同意而逕行離去，確不應該。惟念被告於本案前
    無任何犯罪紀錄，此有臺灣高等法院被告前案紀錄表附卷可
    佐（本院卷第15頁），素行良好。其雖一時失慮犯案，且於
    偵查中否認有肇事逃逸之故意，但仍與本院審理時與告訴人
    達成和解及賠償完畢，獲得告訴人之諒解及撤回告訴，此有
    本院和解筆錄書、撤回告訴狀各1份在卷可稽（本院卷第99-
    101頁）；只是肇事致人傷害逃逸部分為非告訴乃論罪，不
    能因為告訴人撤回告訴後本院就不予審理，經被告於本院審
    理中坦承認罪，可見其勇於面對錯誤，犯後態度良好，得作
    為從輕量刑之依據。暨考量被告為外國人，自述目前已婚，
    有2子均成年，案發時在工廠上班，月薪新臺幣1萬5000元，
    家中有父親需要其扶養，教育程度為國中畢業（本院卷第93
    頁），及檢察官、告訴人、被告對於刑度所表示之意見（本
    院卷第61頁）等一切情狀，量處如主文所示之刑，並依其為
    外國人，薪水不高，需要扶養家人之經濟狀況及社會地位等
    情，諭知易科罰金之折算標準。
  ㈢被告未曾因故意犯罪，而受有期徒刑以上刑之宣告，有臺灣
    高等法院被告前案紀錄表附卷可佐（本院卷第15頁）。本次
    因一時失慮，致罹刑典，事後已坦認犯行，並與告訴人達成
    和解及履行完畢，業如前述。由此足徵被告悔意，信經此刑
    之宣告後，應知警惕而無再犯之虞，本院認以暫不執行其刑
    為當，爰依刑法第74條第1項第1款規定，併予宣告緩刑如主
    文所示之期間，以啟自新。
三、依刑事訴訟法第273條之1第1項、第299條第1項前段，判決
    如主文。
四、如不服本判決，得自收受送達之翌日起20日內向本院提出上
    訴狀（應附繕本），其未敘述上訴理由者，應於上訴期間屆
    滿後20日內補提理由書狀於本院，上訴於臺灣高等法院高雄
    分院。
本案經檢察官蔡榮龍提起公訴，檢察官廖期弘到庭執行職務。　
中　　華　　民　　國　　111 　年　　12　　月　　1 　　日
                  刑事第六庭    法  官   李松諺
以上正本證明與原本無異。
如不服本判決應於收受判決後20日內向本院提出上訴書狀，並應
敘述具體理由；其未敘述上訴理由者，應於上訴期間屆滿後20日
內向本院補提理由書（均須按他造當事人之人數附繕本）「切勿
逕送上級法院」。
中　　華　　民　　國　　111 　年　　12　　月　　1 　　日
                                書記官  林孟蓁
附錄論罪科刑法條全文：
中華民國刑法第185條之4
駕駛動力交通工具發生交通事故，致人傷害而逃逸者，處6月以
上5年以下有期徒刑；致人於死或重傷而逃逸者，處1年以上7年
以下有期徒刑。
犯前項之罪，駕駛人於發生交通事故致人死傷係無過失者，減輕
或免除其刑。